---
title: "Arbeidskrav 2 uke 43- Inference"
output: html_document
author: "Emilie S. Larsen"
bibliography: references.bib
editor_options: 
  chunk_output_type: console
---

```{r setup, include=FALSE}
knitr::opts_chunk$set(echo = TRUE)
```

## Innledning: 
<!-- References are updarted in a .bib file --> 
I Haun et al. [-@Haun2019] sin studie forsket de på muskelfibertype og bestemmelse av fibertype sammensettnighos tidligere trente unge menn. I studien deltok 30 unge menn i 6 ukers styrketrening med høyt volum. De ble delt inn i to grupper HIGH og LOW  bestemt av hypertrofi-score, av prøver som ble tatt før intervensjonen. I denne oppgaven skal vi se på endring av testosteron nivå i begge gruppene. Tidligere studier har funnet sammenheng med langsiktig muskelhypertrofi og økte mengder med testosteron [@Fink2018]. I studen til Magine et al. [@Mangine2017] viste deres største funn at den endokrine responsen på styrketrening og spesielt testosteron er relatert til muskelhypertrofi over 8 ukers trening. Noe som tidligere bare var en sterk korrelasjon i andre studier. 



### Hypotese: 
<!-- Removing all headlines ##### from text -->
Vi forventer at HIGH gruppen får en større økning i testosteron enn det LOW gruppen vil få. <!--Jeg tror at hvis prosentandelen i forskjell mellom high and lowresponders er stor nok, så er nok svaret .--> Stor nok vil si at jeg setter pverdien til 0.005.
<!-- Remember that the p-value is the rule for you to decide if you have enough evidence against the null hypothesis or not -->

```{r echo=FALSE, message=FALSE, warning=FALSE}

library(tidyverse)
# library(readr) # already included in tidyverse

# need to doanload data set first
download.file(url = "https://ndownloader.figstatic.com/files/14702420", 
              destfile = "./hypertrophy.csv")  # Laster ned datafilen.



#### Load in data set

hypertrophy <- read_csv("./hypertrophy.csv")

```


```{r echo=FALSE, message=FALSE, warning=FALSE}

### Variables of interest
var_interest <- c("CLUSTER", "T3T1__TESTOSTERONE_ngdl")

### rename to Testosterone (testo)

testo <- hypertrophy 

### get rid of NA

var <- c("T3T1__TESTOSTERONE_ngdl", NA)

### filtrer ut NA fra CLUSTER

testo1 <- testo %>%
  select(all_of(var_interest)) %>%
  mutate(CLUSTER = factor(CLUSTER, levels = c("LOW","HIGH"))) %>%
  
  filter(!is.na(CLUSTER))
  
```



```{r echo=FALSE, message=FALSE, warning=FALSE}
### finne mean for de to gruppene

testo1 %>%
  group_by(CLUSTER) %>%
  summarise(testosterone.m = mean(T3T1__TESTOSTERONE_ngdl, na.rm = TRUE))

# add na.rm = TRUE as we have missing values
  
```



```{r echo=FALSE, message=FALSE, warning=FALSE}
### kjøre t-test

test <- t.test(T3T1__TESTOSTERONE_ngdl ~ CLUSTER, paired = FALSE, data = testo1)

testo2 <- testo1 %>%
  filter(!is.na(T3T1__TESTOSTERONE_ngdl))

t <- round(test$statistic, 2)
df <- round(test$parameter, 1)
p <- round(test$p.value, 3)

estimate <- round(test$estimate[1] - test$estimate[2], 1)

cil <- round(test$conf.int[1], 1)
ciu <- round(test$conf.int[2], 1)

```

## Konklusjon: 

Vi konkludere med at det ikke er noe forksjell i testo verdiene i HIGH gruppen i forhold til LOW gruppen  fra T1 til T3 (mean difference, `r estimate`, 95% CI [`r cil`, `r ciu`]; t(`r df`) = `r t`, p = `r p`)

 

```{r echo=FALSE, message=FALSE, warning=FALSE, Echo=FALSE}
### lage en ny variabel som inneholder verdiene fra HIGH- gruppa i T3-T1

low1 <- testo2[testo2$CLUSTER == "LOW", ]$T3T1__TESTOSTERONE_ngdl

high1 <- testo2[testo2$CLUSTER == "HIGH", ]$T3T1__TESTOSTERONE_ngdl
```






```{r echo=FALSE, message=FALSE, warning=FALSE, Echo=FALSE}
### Box plott 

testo2 %>%
  ggplot(aes(CLUSTER, T3T1__TESTOSTERONE_ngdl, fill=CLUSTER )) + geom_boxplot() + 
  labs(fill= "CLUSTER")
  
   
  


```






### Referanser: 

